【裁判字號】    98,判,759
【裁判日期】    980709
【裁判案由】    營業稅
【裁判全文】
最  高  行  政  法  院  判  決
                                       98年度判字第759號
上  訴  人
即原審原告  甲○○
上  訴  人
即原審被告  財政部臺灣省北區國稅局
代  表  人  陳文宗
                          送達.
上列當事人間營業稅事件，上訴人對於中華民國96年7月5日臺北
高等行政法院95年度訴字第4368號判決，分別提起上訴，本院判
決如下：
    主  文
原判決關於罰鍰部分及該部分訴訟費用均廢棄，發回臺北高等行
政法院。
上訴人甲○○其餘上訴駁回。
駁回部分上訴審訴訟費用由上訴人甲○○負擔。
    理  由
一、上訴人甲○○非有限責任臺灣省第二資源回收物運銷合作社
    （下稱二資社）社員，未依法辦理營業登記，即擅於民國（
    下同）88年間銷售回收廢銅予鏶賢金屬有限公司（下稱鏶賢
    公司）及國星金屬有限公司（下稱國星公司），銷售額合計
    2,230,000元（含稅），未依規定開立憑證，卻由二資社開
    立統一發票交付鏶賢公司及國星公司充當進貨憑證，案經財
    政部賦稅署查獲，移上訴人財政部臺灣省北區國稅局（下稱
    北區國稅局）所屬新莊稽徵所審理違章成立，核定補徵上訴
    人甲○○營業稅額106,191元，並依行為時（下同）營業稅
    法第51條第1款規定，按所漏稅額106,191元處3倍之罰鍰計
    318,500元（計至百元止）。上訴人甲○○不服，申請復查
    ，經上訴人北區國稅局以95年6月19日北區國稅法一字第095
    0012196號復查決定書（下稱原處分）駁回。上訴人甲○○
    仍不服，提起訴願，經遭駁回，遂提起行政訴訟。經原審法
    院判決「訴願決定及原處分關於補徵稅額暨罰鍰逾100,000
    元部分均撤銷。甲○○其餘之訴駁回。」，上訴人甲○○對
    原判決不利部分不服，上訴人北區國稅局亦對原判決罰鍰部
    分不服，各自提起上訴。
二、上訴人甲○○起訴主張：上訴人所回收廢棄物於出售時都是
    交到二資社的廢棄物收集站，收集站之負責人江金鎮，其為
    二資社內部共同運銷作業稱為司庫者，上訴人應繳納之營業
    稅是由二資社代行完納，即司庫江金鎮代表二資社支付貨款
    ，二資社所出售廢棄物申報社員個人一時貿易所得，因此上
    訴人及社會大眾出售廢棄物應申報個人一時貿易所得及應納
    之所得稅是由二資社社員代行申報及完納。在此特殊的完稅
    制度下，廢棄物回收後出售時應納的營業稅、所得稅，政府
    皆無短收。基於廢棄物經由二資社共同運銷出售之特殊機制
    ，本件之營業人為二資社，其於營業行為發生時已開立統一
    發票予買受人，上訴人無須辦理營業登記，亦未違反營業稅
    法之規定等語，求為判決撤銷訴願決定及原處分。
三、上訴人北區國稅局則以：上訴人甲○○未依規定申請營業登
    記，於88年間分別借用許寶鳳、許寶玉及許吳串等3人名義
    銷售貨物予鏶賢公司及國星公司銷售額合計2,230,000元，
    依渠等3人出具委託書所載，渠等3人與鏶賢公司及國星公司
    無交易往來，廢銅回收工作係由上訴人甲○○負責，上訴人
    甲○○出具承諾書坦承於首揭期間銷售廢銅予鏶賢公司及國
    星公司，未依規定申請營業登記，因無帳戶分別以渠等3人
    名義請領貨款，足證上訴人甲○○有銷售貨物之事實，為實
    際營業人。二資社於本年度並無申報上訴人甲○○個人一時
    貿易所得，有上訴人甲○○88年度綜合所得稅核定資料清單
    可證，依二資社章程第2條規定，該社係辦理社員資源回收
    物共同運銷，上訴人甲○○非二資社社員，並無共同運銷之
    適用等語，資為抗辯，求為判決駁回上訴人甲○○之訴。
四、原判決為各上訴人部分勝訴、部分敗訴之判決，係略以：(一)
    關於補徵營業稅部分：1.由財政部86年3月18日台財稅第861
    888061號函釋及87年7月14日台財稅第871953090號函釋，可
    知廢棄物之回收，因涉及買賣交易，每一階段均應依法課徵
    營業稅，而廢棄物之交易與一般商品之交易不同，其部分廢
    棄物之來源為一般社會大眾或拾荒者，上開人士銷售廢棄物
    給回收廠商時，難以開立銷貨憑證給該回收廠商；又廢棄物
    回收廠商將廢棄物蒐集及分類整理後，再將可回收利用之各
    類廢棄物（如鐵、銅、鋁、紙、玻璃等），分別銷售給各該
    類再生工廠（如鋼鐵廠、紙廠、玻璃工廠等），作為其產品
    原料來源之一，如該廢棄物回收廠商未為公司或商號登記及
    未辦理營業登記，其銷售廢棄物時，亦無法開立發票給再生
    工廠作為銷項憑證。故財政部核釋由拾荒業者充當社員組成
    臺灣省廢棄物運銷合作社（下稱廢合社）或二資社，社員將
    搜集而來之廢棄物交給廢合社或二資社，由廢合社或二資社
    予以統一分類處理後，銷售予再生工廠取得價金，並開立統
    一發票予再生工廠，供再生工廠充作加值型營業稅之進項憑
    證，廢合社或二資社自再生工廠取得之價金，則扣除5%之營
    業稅、管理費與適當報酬後，將餘款依社員交貨比例，直接
    發給社員，並依一時貿易所得，課徵社員之個人綜合所得稅
    ，以解決一般民眾及拾荒者難以開立銷貨憑證及再生工廠無
    法取得進項憑證之問題，並促使廢棄物買賣進入加值型營業
    稅體系，以維護稅制之完整。足見依前揭函釋規定，僅限於
    二資社或廢合社之「個人社員」，始得經由廢合社或二資社
    為社員辦理廢棄物共同運銷方式，代表社員開立銷貨憑證予
    再生工廠，以申報營業成本及扣抵銷項稅額，該社員就其透
    過廢合社或二資社銷售廢棄物部分，則免辦理營業登記，惟
    仍應依法課徵綜合所得稅，至應辦理公司或商號登記之營利
    事業，仍不免其辦理營業登記之義務，即不在該函釋規定範
    圍。2.上訴人甲○○非二資社社員，此由二資社於88年度並
    未申報上訴人甲○○個人一時貿易所得或薪資所得亦可知。
    其於88年間分別借用許寶鳳、許寶玉及許吳串等3人名義，
    銷售回收廢銅予鏶賢公司及國星公司，銷售額合計2,230,00
    0元（含稅）等情，有鏶賢公司及國星公司向許寶鳳（甲○
    ○之姨妹）、許寶玉（甲○○之配偶）及許吳串（甲○○之
    岳母）等3人進貨之「向非有限責任臺灣省第二資源回收物
    運銷合作社社員進貨支付貨款明細表」，該明細表並經鏶賢
    公司之負責人盧淑婉、國星公司負責人江國星分別蓋有公司
    大小章予以確認，足證該2公司於首揭期間進貨合計2,230,0
    00元，貨款均進入上訴人甲○○指定之許寶鳳、許寶玉及許
    吳串等3人之帳戶，又依許寶鳳、許寶玉及許吳串等3人出具
    之委託書所載，該3人與鏶賢公司及國星公司無交易往來，
    廢銅回收工作係由上訴人甲○○負責等語，核與上訴人甲○
    ○出具承諾書坦承：於首揭期間銷售廢銅予鏶賢公司及國星
    公司，未依規定申請營業登記，因無帳戶分別以許寶鳳、許
    寶玉及許吳串等3人名義請領貨款等語，大致相符，並有鏶
    賢公司及國星公司88年至90年度取得二資社開立發票充抵進
    項憑證之實際進貨人名單編號50「甲○○」在卷可稽，堪認
    上訴人甲○○確有於首揭期間銷售回收廢銅予鏶賢公司及國
    星公司，為實際銷售人，銷售額合計2,230,000元（含稅）
    屬實。又依二資社章程第2條規定，該社係辦理社員資源回
    收物共同運銷，上訴人甲○○既非二資社社員，並無共同運
    銷之適用，揆諸上開函釋規定，上訴人甲○○所回收之廢銅
    出售本應依規定申請營業登記，依法開立統一發票繳納營業
    稅，上訴人之主張，顯係曲解上開財政部函釋及說明，核不
    足採。3.訴外人吳招治於88年間擔任二資社之總經理，以二
    資社名義虛開統一發票交予資源回收業或再生工廠作為進項
    憑證，並對外招攬或透過他人介紹社員入社，對象不限於真
    正供貨商，亦不限於實際從事資源回收運銷業務之人，藉以
    偽充二資社進貨資料及申報該社員之個人一時貿易所得，幫
    助部分使用該社發票充當進貨憑證之上開營業人及使用該社
    社員分散營業額度之實際交易人逃漏相關稅捐。上訴人甲○
    ○於上開期間銷售回收廢銅予鏶賢公司及國星公司，銷售額
    合計2,230,000元（含稅），未依規定開立統一發票予鏶賢
    公司及國星公司，致該2公司無法取得進項憑證申報扣抵銷
    項額；鏶賢公司及國星公司之共同經營人江金鎮（負責該2
    公司廢銅之進貨調度業務；盧淑婉、江國星與渠等父親盧麗
    水、江金鎮4人共同經營鏶賢公司、國星公司），因自吳招
    治處得知二資社可提供發票，乃就該2公司自上訴人甲○○
    購入回收廢銅而無法取得進貨發票部分，改以統一發票面額
    5.8%代價，向二資社取得統一發票申報扣抵銷項稅額，並以
    江金鎮為二資社司庫名義進貨再轉售鏶賢公司及國星公司之
    方式，藉以規避上開財政部函釋規定及稅捐機關之查核，嗣
    經臺灣高等法院檢察署查黑中心查獲，並由臺灣板橋地方法
    院檢察署分別對吳招治、江金鎮、盧淑婉、江國星提起公訴
    後，現由臺灣板橋地方法院審理中，有江金鎮之檢察官訊問
    筆錄、盧淑婉於法務部調查局臺北市調查處之調查筆錄、臺
    灣板橋地方法院檢察署91年度偵字第21609號起訴書可稽，
    堪認屬實。4.觀之江金鎮於92年1月15日檢察官訊問筆錄、
    盧淑婉於91年11月6日法務部調查局臺北市調查處之調查筆
    錄之陳述，並對照上開證物，足見上訴人甲○○為鏶賢公司
    及國星公司之實際交易對象，並非二資社，上訴人甲○○係
    「為獲取收入，獨立的、繼續的從事於一定之經濟活動」之
    營業人，其未經營業登記擅自銷售貨物，未依規定開立統一
    發票，卻由二資社開立統一發票交付鏶賢公司及國星公司充
    當進貨憑證之事實，堪以認定。5.至上訴人北區國稅局認定
    上訴人甲○○銷售額計2,230,000元，並逐筆臚列於其所提
    出鏶賢公司及國星公司「向非有限責任臺灣省第二資源回收
    物運銷合作社社員進貨支付貨款明細表」，然依該進貨支付
    貨款明細表所示，其中88年1月16日支票號碼0000000號支票
    金額130,000元部分重複記載2筆相同日期、支票號碼及金額
    ，而該支票係由許寶鳳背書存入其銀行帳戶，有該支票正反
    面影本可憑，顯係屬重複記載2筆。是上訴人北區國稅局核
    定銷售額逾2,100,000元（含稅）部分，並非可採。從而，
    上訴人北區國稅局核定補徵營業稅額逾100,000元部分即非
    可採。6.又上訴人甲○○雖檢附其他行政救濟後撤銷案例表
    ，主張各地稅捐機關於調查後有撤銷原處分之決定。查案例
    表中黃七男係二資社司庫，上訴人甲○○非二資社社員或司
    庫，自無首揭函釋規定之適用，附此敘明。(二)關於罰鍰部分
    ：1.依行為時營業稅法第2條第1款規定可知，將貨物之所有
    權移轉予他人，以取得代價者，為銷售貨物，提供勞務予他
    人，或提供貨物予他人使用、收益，以取得代價者，為銷售
    勞務，該銷售貨物或勞務以取得代價之營業人即係營業稅之
    納稅義務人。納稅義務人應納之營業稅額，必須從銷項稅額
    （後手實質負擔，由其出面繳納）中扣掉進項稅額（因為進
    項稅額實際上已由納稅義務人自行負擔，並委由前手出面繳
    交給國家），而為其餘額。次依稅捐稽徵法第44條規定為行
    為罰，以納稅義務人違反作為義務而被處行為罰者，僅須其
    有違反作為義務之行為即應受處罰。而行為時營業稅法第51
    條第1款規定為漏稅罰，以逃漏稅捐之被處漏稅罰者，須具
    有處罰法定要件之漏稅事實方得為之。是如未依規定申請營
    業登記而營業者，其從事營業活動之銷貨未給予他人憑證，
    漏報銷售額，違反作為義務，即已該當稅捐稽徵法第44條之
    處罰要件，如復發生漏稅之結果，亦已該當營業稅法第51條
    第1款之處罰要件。營業人未依法申請營業登記而銷售貨物
    ，為漏稅行為之一部，且為造成漏稅結果之方法。因此，對
    於行為罰及漏稅罰，就納稅義務人違反作為義務而被處行為
    罰與因逃漏稅捐而被處漏稅罰而言，其處罰目的及處罰要件
    ，雖有不同，前者係以有違反作為義務之行為即應受處罰，
    後者則須有處罰法定要件之漏稅事實始屬相當，惟處罰之種
    類均為罰鍰，從一重處罰已足達成行政目的，基於法治國家
    對於「一行為不二罰」之要求，故實務上從一重處斷。2.本
    件上訴人甲○○與鏶賢公司、國星公司之交易，均係由非實
    際銷售人之二資社代為開立憑證，而二資社均已按期申報並
    繳納營業稅之事實，為上訴人北區國稅局所不爭，況該稅額
    實際上已由鏶賢公司、國星公司自行負擔而先匯款給二資社
    ，業如前述。國家營業稅收於外觀上雖未減少，惟因現行加
    值型營業稅係就各個銷售階段之加值額分別予以課稅之多階
    段銷售稅，各銷售階段之營業人皆為營業稅之納稅義務人，
    故二資社是否已按其開立發票之金額報繳營業稅額，並不影
    響上訴人甲○○補繳上開營業稅之義務，上訴人甲○○既為
    實際銷售人而未申報銷售額逃漏銷項稅，自應補繳稅款。3.
    本件上訴人甲○○未依規定申請營業登記而營業，其從事營
    業活動之銷貨未給予他人憑證，漏報銷售額之情事，已如前
    述。是以，關於罰鍰部分，上訴人甲○○是否有行為時營業
    稅法第51條第1款規定漏稅罰之適用？則須檢視國家之稅收
    是否實質上有短收。畢竟行為罰與漏稅罰為不同之概念，漏
    稅罰建立在有實際漏稅結果之基礎上。此一問題在本件中之
    所以重要，其原因在於「實質銷售人固然是上訴人甲○○，
    但是如果交由二資社來申報銷項稅額並繳納其稅額時，則國
    家在營業稅收並未減少，只不過是法律上之納稅義務人與實
    質上之稅捐負擔人不同而已」。而在營業稅制之轉嫁設計下
    ，此為正常現象，對國家唯一之危害僅是礙及所得稅之勾稽
    ，此時藉由「行為罰」或「禁止其扣抵進項稅額或不准返還
    銷項稅」已足充分制裁違規當事人，如再課以漏稅罰，反應
    手段即屬過當，且背離事務本質。故上訴人甲○○依法應給
    與他人憑證而未給與，應依稅捐稽徵法第44條之規定受處罰
    ，然而國家應課徵之營業稅實際上並未短少，是本件並未發
    生實質漏稅之結果，原處分依行為時營業稅法第51條第1款
    處上訴人甲○○以漏稅罰部分即屬無據。依稅捐稽徵法第44
    條，應就其未給與憑證之總額2,100,000元（含稅）處5%行
    為罰，為100,000元。是上訴人北區國稅局核定罰鍰逾100,0
    00元部分，並非可採。(三)綜上所述，原處分認上訴人甲○○
    未依規定申請營業登記，擅自銷售貨物銷售額計2,230,000
    元（含稅），核定補徵營業稅額106,191元部分，關於銷售
    額於2,100,000元（含稅）範圍內為可採，核定補徵營業稅
    額於100,000元之範圍內核屬有據；原處分所處罰鍰318,500
    元，以100,000元範圍內為有據，復查決定及訴願決定遞予
    維持，亦無不合，上訴人甲○○訴請撤銷，為無理由，應予
    駁回；至原處分逾上開金額所為之補徵稅額及罰鍰，於法無
    據，復查決定及訴願決定未予糾正，亦有未合，上訴人甲○
    ○訴請撤銷，為有理由，應予准許等情。
五、本院查：
  (一)關於補徵營業稅部分：
  1.按「在中華民國境內銷售貨物或勞務及進口貨物，均應依本
    法規定課徵營業稅。」、「有左列情形之一者，為營業人：
    一、以營利為目的之公營、私營或公私合營之事業。二、非
    以營利為目的之事業、機關、團體、組織，有銷售貨物或勞
    務者。．．．」、「營業人之總機構及其他固定營業場所，
    應於開始營業前，分別向主管稽徵機關申請營業登記。．．
    」、「營業人銷售貨物或勞務，應依本法營業人開立銷售憑
    證時限表規定之時限，開立統一發票交付買受人。．．．」
    、「營業人除本法另有規定外，不論有無銷售額，應以每2
    月為1期，於次期開始15日內，填具規定格式之申報書，檢
    附退抵稅款及其他有關文件，向主管稽徵機關申報銷售額、
    應納或溢付營業稅額。其有應納營業稅額者，應先向公庫繳
    納後，檢同繳納收據一併申報。」及「營業人有左列情形之
    一者，主管稽徵機關得依照查得之資料，核定其銷售額及應
    納稅額並補徵之：．．．三、未辦妥營業登記，即行開始營
    業，．．而未依規定申報銷售額者。」行為時營業稅法第1
    條、第6條第1款、第2款、第28條前段、第32條第1項前段、
    第35條第1項及第43條第1項第3款分別定有明文。
  2.本件原判決關於上訴人甲○○自行銷售回收廢銅，為營業人
    ，即為營業稅之納稅義務人，其未依規定申請營業登記而營
    業，又其非二資社社員，亦非該社司庫，於88年間銷售貨物
    2,100,000元（含稅）【原判決認上訴人北區國稅局原核定
    銷售額2,230,000元其中之銷售額130,000元部分為重複核定
    ，爰撤銷此部分補徵之營業稅額（即撤銷訴願決定及原處分
    關於補徵稅額逾100,000元〈計算式：2,100,000÷1.05×5%
    ＝100,000〉部分），兩造對此均未上訴】予鏶賢公司及國
    星公司，由二資社代為開立發票交予鏶賢公司及國星公司作
    為銷售憑證之違章事實，以及上訴人北區國稅局依首揭規定
    所為補徵營業稅100,000元之處分合法性，暨上訴人甲○○
    在原審之主張如何不足採等事項，均已詳為論述，因而駁回
    上訴人甲○○在原審此部分之訴，尚無判決不備理由或不適
    用法規或適用不當之違法情形。上訴人甲○○之上訴論旨，
    或係就原審已論斷者，泛言未論斷或理由不備，或係以其對
    法律上見解之歧異，就原審取捨證據、認定事實之職權行使
    ，指摘其為不當，惟原審斟酌全辯論意旨及調查證據之結果
    ，依論理及經驗法則判斷，並無違反平等原則、信賴保護原
    則、實質課稅原則及租稅法律主義，又證據之取捨與當事人
    所希冀者不同，致其事實之認定亦異於該當事人之主張者，
    不得謂為原判決有違背法令之情形，是上訴人甲○○此部分
    之上訴為無理由，應予駁回。
  (二)關於罰鍰部分：
  1.按「納稅義務人，有左列情形之一者，除追繳稅款外，按所
    漏稅額處1倍至10倍罰鍰，並得停止其營業：一、未依規定
    申請營業登記而營業者。」、「本法第51條各款之漏稅額，
    依左列規定認定之：一、第1款至第4款，以核定之銷售額，
    第6款以核定之給付額，依規定稅率計算之稅額為漏稅額。
    」分別為行為時營業稅法第51條第1款及同法施行細則第52
    條第2項第1款所明定。
  2.本件原判決雖略以：行為罰與漏稅罰為不同之概念，漏稅罰
    建立在有實際漏稅結果之基礎上，本件「實質銷售人固然是
    甲○○，但是如果交由二資社來申報銷項稅額並繳納其稅額
    時，則國家在營業稅收並未減少，只不過是法律上之納稅義
    務人與實質上之稅捐負擔人不同而已」，而在營業稅制之轉
    嫁設計下，為正常現象，對國家唯一之危害僅是礙及所得稅
    之勾稽，此時藉由「行為罰」或「禁止其扣抵進項稅額或不
    准返還銷項稅」已足充分制裁違規當事人，如再課以漏稅罰
    ，反應手段即屬過當，且背離事務本質，本件甲○○與鏶賢
    公司及國星公司之交易，均係由二資社代為開立憑證，而二
    資社均已按期申報並繳納營業稅之事實，為北區國稅局所不
    爭，則依前揭之說明，甲○○固然因身為納稅義務人未依營
    業稅法之規定繳納營業稅，應補繳稅款，且因依法應給與他
    人憑證而未給與，應依稅捐稽徵法第44條之規定受處罰，然
    而國家應課徵之營業稅實際上並未短少，是本件並未發生漏
    稅之結果，原處分依營業稅法第51條第1款處甲○○以漏稅
    罰部分即屬無據等詞，因將訴願決定及原處分就罰鍰逾100,
    000元部分予以撤銷，固非無據。惟查北區國稅局就甲○○
    未辦理營業登記銷售廢棄物，未依法開立發票繳納營業稅部
    分，涉及行為罰及漏稅罰，係從一重之漏稅罰處罰。是原判
    決所論本件罰鍰「．．依稅捐稽徵法第44條，應就其未給與
    憑證之總額2,100,000元（含稅）處5%行為罰，為100,000元
    。是北區國稅局核定罰鍰逾100,000元部分，並非可採。．
    ．原處分所處罰鍰318,500元，以100,000元範圍內為有據，
    復查決定及訴願決定遞予維持，亦無不合．．」一節，尚有
    誤會。又按「我國現行加值型營業稅各個銷售階段之加值額
    分別予以課稅之多階段銷售稅，各銷售階段之營業人皆為營
    業稅之納稅義務人。故該非交易對象之人是否已按其開立發
    票之金額報繳營業稅額，並不影響本件營業人補繳營業稅之
    義務。」有本院87年7月份第1次庭長評事聯席會議決議可參
    ，此係本院就加值型營業稅各階段營業人繳納營業稅所表示
    之一致見解。準此，本件有關營業稅漏稅罰之裁處，應以該
    特定營業人即甲○○有無實際向國家繳納營業稅為其判準，
    至於第三人即二資社有無代繳，對甲○○之漏稅結果不生影
    響，原判決既認原處分為補稅處分並無不合，竟又謂無漏稅
    ，其理由尚有矛盾，且與上揭營業稅法施行細則第52條第2
    項第1款規定不合。原判決以「本件國家應課徵之營業稅實
    際上並未短少，並未發生漏稅之結果，原處分依營業稅法第
    51條第1款處甲○○以漏稅罰部分即屬無據」，因認本件無
    需處漏稅罰云云，其認事用法尚有未洽。兩造均指摘原判決
    關於罰鍰部分違法，自非無據。綜上所述，原判決關於罰鍰
    部分之認事用法尚有未洽，有由原審法院再為調查審認之必
    要，上訴意旨執此指摘，為有理由，應將原判決關於罰鍰部
    分廢棄，發回原審法院另為適法之裁判。
  3.又裁罰性行政處分，若涉及行政裁量權之行使者，其裁量尚
    未減縮至零，基於權力分立原則，行政法院不應代替原處分
    機關行使行政裁量權，而應由行政機關行使之。當行為人有
    未依規定申請營業登記即行開始營業而未依規定申報銷售額
    時，法律授權行政主管機關在按所漏稅額1倍至10倍間行使
    裁量權而處以罰鍰處分，亦即以其核定之銷售額為裁處罰鍰
    倍數之基礎，再考量其違章事實之各項應考量因素及不利益
    變更禁止原則之適用問題後，而為罰鍰處分；又作成罰鍰處
    分其罰鍰倍數之基礎核定之漏稅額（即以核定之「銷售額」
    依規定稅率計算之稅額），有所變更時，應由行政主管機關
    重新考量應考量因素及不利益變更禁止原則之適用問題後，
    敘明理由，作成變更原罰鍰處分之決定，尚難謂其裁量減縮
    至零，行政法院不應代替原處分機關行使裁量權，附此敘明
    。
六、據上論結，本件上訴人甲○○之上訴為一部分有理由、一部
    分無理由，上訴人北區國稅局之上訴為有理由。依行政訴訟
    法第255條第1項、第256條第1項、第260條第1項、第98條第
    1項前段，判決如主文。
中    華    民    國    98    年    7     月    9     日
                    最高行政法院第四庭
                        審判長法官  劉  鑫  楨
                              法官  王  德  麟
                              法官  黃  淑  玲
                              法官  劉  介  中
                              法官  曹  瑞  卿
以  上  正  本  證  明  與  原  本  無  異
中    華    民    國    98    年    7     月    9     日
                              書記官  吳  玫  瑩


司法院資訊處製作；財團法人民間司法改革基金會備份。
